【裁判字號】    97,訴,1064
【裁判日期】    971106
【裁判案由】    違反槍砲彈藥刀械管制條例
【裁判全文】
臺灣臺南地方法院刑事判決              97年度訴字第1064號
公  訴  人  臺灣臺南地方法院檢察署檢察官
被      告  丙○○
指定辯護人  本院公設辯護人甲○○
上列被告因違反槍砲彈藥刀械管制條例案件，經檢察官提起公訴
（97年度偵字第6105號），本院判決如下：
    主  文
丙○○未經許可，寄藏可發射子彈具有殺傷力之改造槍枝，處有
期徒刑年貳月，併科罰金新臺幣伍萬元，罰金如易服勞役，以
新臺幣壹仟元折算壹日。扣案如附表編號1 所示之改造槍枝壹枝
、如附表編號2所示之（驗餘）制式子彈拾顆均沒收。
    事  實
一、丙○○於民國92年8、9月間某日，在臺南縣白河鎮河東里糞
    箕湖186 之11號住處，明知沈文德（已死亡）當場交付之如
    附表編號1 所示之槍枝及編號2、3所示之具殺傷力之子彈，
    係可發射子彈具有殺傷力之改造槍枝及具有殺傷力之子彈，
    竟仍予以收受，而未經許可將上開槍枝、子彈寄藏在上址房
    間之衣櫥內。迄於97年4 月16日12時35分許，為警持搜索票
    在上開住處查獲，並扣得上開槍枝、子彈。
二、案經內政部警政署保安警察第三總隊第二大隊報請臺灣臺南
    地方法院檢察署偵查起訴。
    理  由
一、上開事實，業據被告丙○○坦承不諱，且有查獲現場照片6
    幀可稽、如附表所示之槍枝、子彈扣案可證。再扣案槍枝、
    子彈經送請內政部警政署刑事警察局鑑定結果，如附表備註
    欄所示，亦有該局97年5 月12日刑鑑字第0970059203號鑑定
    書在卷可證。被告自白應與事實相符，本件事證明確，被告
    前開犯行堪予認定。
二、核被告丙○○所為，係犯違反槍砲彈藥刀械管制條例第8 條
    第4項及同法第12條第4項之罪，被告以一持有行為，同時持
    有具殺傷力之改造手槍與子彈，乃一行為觸犯數罪名之想像
    競合犯，應依刑法第55條前段規定，從一重之違反槍砲彈藥
    刀械管制條例第8條第4項之罪處斷。爰審酌被告寄藏槍枝、
    子彈行為已對於社會治安及他人安全造成潛在危害，惟未供
    其他犯罪使用，所生危害非重，且犯罪後尚能坦白承認，態
    度良好等一切情狀，分別量處如主文所示之刑，並就併科罰
    金部分諭知易服勞役之折算標準示懲。
三、扣案如附表編號1所示之槍枝及如附表編號2所示之驗餘子彈
    ，屬違禁物，應依刑法第38條第1項第1款之規定予以沒收。
    至於鑑驗試射之子彈部分因業經試射，已非具殺傷力之子彈
    而失其違禁性，均非屬違禁物，爰不為沒收之諭知；另如附
    表編號3 所示之驗餘子彈18顆，因其有無殺傷力不明，無法
    逕認其係違禁物，且起訴書亦未論及此部分（起訴書僅載有
    非制式子彈1顆，而未將經鑑驗無殺傷力之非制式子彈8顆、
    未經鑑驗，有無殺傷力不明之非制式子彈18顆列入），爰不
    為沒收之諭知，附此敘明。
四、據上論斷，應依刑事訴訟法第299條第1項前段，槍砲彈藥刀
    械管制條例第8條第4項、第12條第4 項，刑法第11條前段、
    第55條、第42條第3 項、第38條第1項第1款，判決如主文。
本案經檢察官乙○○到庭執行職務
中    華    民    國    97    年    11    月    6     日
                刑事第三庭    審判長法  官  鄭文祺
                                    法  官  陳振謙
                                    法  官  陳欽賢
以上正本證明與原本無異。
如不服本判決，應於收受本判決後10日內，向本院提出上訴書狀
，並應敘述具體理由。其未敘述上訴理由者，應於上訴期間屆滿
後20日內向本院補提理由書狀（均須按他造當事人之人數附繕本
）「切勿逕送上級法院」。
                                    書記官  張宜柔
中    華    民    國    97    年    11    月    6     日
附錄本案論罪科刑法條全文：
槍砲彈藥刀械管制條例第8條
未經許可，製造、販賣或運輸鋼筆槍、瓦斯槍、麻醉槍、獵槍、
空氣槍或第4條第1項第1款所定其他可發射金屬或子彈具有殺傷
力之各式槍砲者，處無期徒刑或5年以上有期徒刑，併科新臺幣1
千萬元以下罰金。
未經許可，轉讓、出租或出借前項所列槍枝者，處5年以上有期
徒刑，併科新臺幣1千萬元以下罰金。
意圖供自己或他人犯罪之用，而犯前二項之罪者，處無期徒刑或
7年以上有期徒刑，併科新臺幣1千萬元以下罰金。
未經許可，持有、寄藏或意圖販賣而陳列第1項所列槍枝者，處
3年以上10年以下有期徒刑，併科新臺幣700萬元以下罰金。
第 1 項至第 3 項之未遂犯罰之。
槍砲彈藥刀械管制條例第12條
未經許可，製造、販賣或運輸子彈者，處1年以上7年以下有期徒
刑，併科新台幣500萬元以下罰金。
未經許可，轉讓、出租或出借子彈者，處6月以上5年以下有期徒
刑，併科新台幣300萬元以下罰金。
意圖供自己或他人犯罪之用，而犯前二項之罪者，處3年以上10
年以下有期徒刑，併科新台幣700萬元以下罰金。
未經許可，持有、寄藏或意圖販賣而陳列子彈者，處5年以下有
期徒刑，併科新台幣300萬元以下罰金。
第1項至第3項之未遂犯罰之。
附表：
┌─┬───────────┬───┬────────┐
│編│  名              稱  │數  量│  備        註  │
│號│                      │      │                │
├─┼───────────┼───┼────────┤
│1 │仿義大利BERETTA廠92FS │1把   │經鑑定認係改造手│
│  │型半自動制式手槍製造之│      │槍，由仿BERETTA │
│  │槍枝（含彈匣貳個；槍枝│      │廠92FS型半自動手│
│  │管制編號：0000000000）│      │槍製造之槍枝，換│
│  │                      │      │裝土造金屬槍管及│
│  │                      │      │土造金屬滑套而成│
│  │                      │      │，擊發功能正常，│
│  │                      │      │可供擊發適用子彈│
│  │                      │      │使用，認具殺傷力│
│  │                      │      │。              │
├─┼───────────┼───┼────────┤
│2 │制式子彈              │15顆  │經鑑定認均係口徑│
│  │                      │（鑑定│9mm制式子彈，採 │
│  │                      │試射後│樣5顆試射，均可 │
│  │                      │餘10顆│擊發，認具殺傷力│
│  │                      │）    │。              │
├─┼───────────┼───┼────────┤
│3 │非制式子彈            │27顆  │經鑑定認係非制式│
│  │                      │（鑑定│子彈，由金屬彈殼│
│  │                      │試射後│組合直徑9.0±0.5│
│  │                      │餘18顆│mm金屬彈頭而成，│
│  │                      │）    │經採樣9顆試射：1│
│  │                      │      │顆，可擊發，認具│
│  │                      │      │殺傷力；8顆，均 │
│  │                      │      │無法擊發，認不具│
│  │                      │      │殺傷力；驗餘18顆│
│  │                      │      │，有無殺傷力不明│
│  │                      │      │。              │
└─┴───────────┴───┴────────┘


司法院資訊處製作；財團法人民間司法改革基金會備份。
